臺灣雲林地方法院民事簡易裁定
110年度虎簡字第273號
原      告  吳鵬宇  
被      告  和潤企業股份有限公司

法定代理人  劉源森  
上列當事人間債務人異議之訴事件，本院裁定如下：
    主  文
本件移送臺灣臺北地方法院。
    理  由
一、對於私法人或其他得為訴訟當事人之團體之訴訟，由其主事
    務所或主營業所所在地之法院管轄；訴訟之全部或一部，法
    院認為無管轄權者，依原告聲請或依職權以裁定移送於其管
    轄法院，民事訴訟法第2條第2項、第28條第1項分別定有明
    文。又執行名義成立後，如有消滅或妨礙債權人請求之事由
    發生，債務人得於強制執行程序終結前，向執行法院對債權
    人提起異議之訴。如以裁判為執行名義時，其為異議原因之
    事實發生在前訴訟言詞辯論終結後者，亦得主張之。執行名
    義無確定判決同一之效力者，於執行名義成立前，如有債權
    不成立或消滅或妨礙債權人請求之事由發生，債務人亦得於
    強制執行程序終結前提起異議之訴，強制執行法第14條第1
    項、第2項有明文規定。再本於票據有所請求而涉訟者，得
    由票據付款地之法院管轄；發票人主張本票係偽造、變造者
    ，於前條裁定送達後二十日內，得對執票人向為裁定之法院
    提起確認之訴，民事訴訟法第13條，非訟事件法第195條第1
    項亦分別有明文規定。
二、本件原告以其未向被告申辦機車付款為由，向本院提起債務
    人異議之訴，聲明請求撤銷「鈞院110年度司票字第17981號
    兩造間強制執行事件之強制執行程序」。惟經查本院並無受
    理兩造間聲請強制執行之事件，有本院虎尾簡易庭查詢表在
    卷可稽，兩造間既未有強制執行事件繫屬於本院，難認屬兩
    造間執行事件之「執行法院」，無從依強制執行法第14條規
    定取得管轄權；又原告所指「110年度司票字第17981號」本
    票裁定，經查為臺灣臺北地方法院所為，而非本院所為，有
    該本票裁定在卷可參，亦無從認定本院為非訟事件法第195
    條第1項所定「為（本票）裁定之法院」，且依上開本票裁
    定內容所載，該本票付款地亦於臺北市，本院無從按非訟事
    件法第195條第1項或民事訴訟法第13條規定取得管轄權；另
    本件被告之主營業所設在臺北市中山區，業據原告於起訴狀
    上記載明確，並有商工登記公示資料查詢服務公司基本資料
    附卷可參，是本件應由臺灣臺北地方法院管轄。茲原告向無
    管轄權之本院起訴，顯係違誤，爰依職權將本件移送於該管
    轄法院。
三、依民事訴訟法第28條第1項，裁定如主文。
中　　華　　民　　國　　110 　年　　12　　月　　29　　日
                  虎尾簡易庭  法  官  黃麗文
以上正本係照原本作成。
如不服本裁定，應於裁定送達後10日內向本院提出抗告狀，並繳
納抗告費新臺幣1,000元。
中　　華　　民　　國　　110 　年　　12　　月　　29　　日
                              書記官  曾鈺仁